

MANUEL PASCUAL

Soy un Desarrollador Web con experiencia laboral en Marketing Digital. Me di cuenta que la resolución de problemas, el diseño y el mundo digital es lo que más me gusta. Profesional altamente dedicado y automotivado con habilidades efectivas de liderazgo y comunicación. Mi objetivo es un encontrar un rol de desarrollador web que me permita trabajar en equipo para maximizar mis oportunidades de crecimiento.

CONTACTO

+54 9 11 5163 2960

+34 667 460 553

in linkedin.com/in/pascualmanuel

HERRAMIENTAS

HTML 5 CSS JavaScript React Node Express PHP Strapi NextJS MongoDB MySQL Wordpress Tableau Google Analytics Google Data Studio Adobe Photoshop (avanzado)

Adobe Illustrator (avanzado) Adobe Premiere (intermedio)

Adobe After Effects (intermedio)

HABILIDADES

Resolución de conflictos Comunicación Capacidad de adaptación Trabajo en equipo Creativadad

IDIOMAS

INGLES avanzado

FORMACIÓN ACADEMICA

IRONHACK MADRID - Bootcamp

Web development using front and back end technologies: HTML5, CSS3, JavaScript (ES6). Nodejs, Express.js, MongoDB. React.js. Oct. 2021 - Ene. 2023

DIGITAL HOUSE - Programación Full Stack

Web development using front and back end technologies: HTML5, CSS3, JavaScript (ES6). PHP, Laravel, MySQL. React.js. Oct. 2021 - Ene. 2023

EDUCACIÓN IT - Introducción en programación Python. 2020

EDUCACIÓN IT - JavaScript Desarrollador Avanzado. 2020

Google Analytics. 2019

Godspell College

Bachillerato bilingüe con orientación en Humanidades 2016

EXPERIENCIA LABORAL

Freeelance Desarrollo web

Desarrollo de paginas web utlilizando: HTML 5 CSS JavaScript React Node Express MongoDB MySQL Wordpress 2021 - actualidad

Tribu Data. Marketing Estratégico impulsado por data.

Desarrollo de Software - USA FL Miami marzo 2019 - febrero 2022

Tareas desempeñadas:

- Programador Full Stack
- Data Analyst
- Social Media
- Ventas

PROYECTOS

FooTicket

HTML - CSS & SASS - JAVASCRIPT - REACT -API REST - EXPRESS NODE - MONGODB https://footicket-api.onrender.com

SUNSETSTRIP

https://sunsetstrip.life/

Manno

HTML - CSS & SASS - JAVASCRIPT - REACT https://mannoapp.com/

EstebanRauch

https://estebanrauch.com/

FrancoBeverati

https://francobeverati.com/